it: Servizi > Servizi automobilistici: Servizi elettrici automobilistici; Riparazione e manutenzione auto; Sicurezza e protezione dell'auto; Parcheggio e cura dell’auto; Servizi per pneumatici e ruote; Ispezione dei veicoli
de: Dienstleistungen > Automobildienstleistungen: Elektrische Dienstleistungen für Kraftfahrzeuge; Autoreparatur & -wartung; Autosicherheit; Autoaufbereitung; Reifen- und Radservice; Fahrzeuginspektion
fr: Services > Services automobiles: Services électriques automobiles; Réparation et entretien de voiture; Sécurité et sûreté automobiles; Service de voiturier et d’esthétique automobile; Services de pneus et de roues; Inspection des véhicules
pt-PT: Serviços > Serviços automóveis: Serviços elétricos automóveis; Reparação e manutenção de automóveis; Segurança de automóveis; Manutenção e reparação estética de automóvel; Serviços para pneus e rodas; Inspeção de veículos
lt-LT: Paslaugos > Automobilių paslaugos: Automobilių elektros paslaugos; Automobilių remontas ir techninė priežiūra; Automobilio sauga ir saugumas; Automobilių valymas; Padangų ir ratlankių priežiūra; Transporto priemonių patikra
sl-SI: Storitve > Avtomobilske storitve: Avtomobilske električne storitve; Popravila in vzdrževanje avtomobilov; Varnost in zaščita avtomobila; Avtokozmetika in obnova vozil; Vulkanizerske storitve; Tehnični pregled vozil
sv: Tjänster > Biltjänster: Bileltjänster; Bilreparation och underhåll; Bilsäkerhet och säkerhet; Bilservice och detaljering; Däck- och hjulservice; Fordonsinspektion
ja: サービス > 自動車保守点検: 自動車電気保守点検; 車の修理・メンテナンス; 車のセキュリティ&安全; カーヴァレティング&ディテイリング; タイヤ・ホイールの保守点検; 車検
th: บริการ > บริการด้านยานยนต์: บริการไฟฟ้าในยานยนต์; การซ่อมและบำรุงรักษารถยนต์; การดูแลรักษาความปลอดภัยของรถยนต์; การดูแลรถและเก็บรายละเอียด; บริการยางและล้อ; การตรวจสอบยานยนต์
tr: Servisler > Otomotiv Servisleri: Otomotiv Elektrik Servisleri; Araba Tamiri ve Bakımı; Araç Güvenliği ve Güvenliği; Araç Vale ve Detaylandırma; Lastik ve Jant Servisleri; Araç muayenesi
fi: Huollot > Autohuollot: Autojen sähköhuollot; Auton korjaus ja huolto; Auton turvallisuus ja suojaus; Autojen pysäköintipalvelu ja yksityiskohtien käsittely; Rengas- ja vannehuollot; Ajoneuvon katsastus
es: Servicios > Servicios de automoción: Servicios eléctricos para automóviles; Reparación y mantenimiento de automóviles; Servicios de seguridad y protección de automóviles; Servicio de valet y detallado de automóviles; Servicios de neumáticos y ruedas; Inspección de vehículos
hu: Szolgáltatások > Autóipari szolgáltatások: Autóvillamossági szolgáltatások; Autójavítás és -karbantartás; Autóbiztonság; Autószerviz és -részletezés; Gumiabroncs- és kerékszerviz; Gépjármű-átvizsgálás
nb: Tjenester > Bilrelaterte tjenester: Tjenester knyttet til bilelektronikk; Bilreparasjon og vedlikehold; Bilsikkerhet; Bilbetjening og detaljering; Dekk- og hjultjenester; Kjøretøyskontroll
nl: Diensten > Automobieldiensten: Elektrische automobieldiensten; Autoreparatie en -onderhoud; Autobeveiliging en - veiligheid; Autovaleting en -detailing; Banden- en wielendiensten; Voertuiginspectie
sk-SK: Servis > Servis automobilov: Servis elektrotechniky v automobiloch; Oprava a údržba automobilov; Zabezpečenie a bezpečnosť auttomobilov; Čistenie automobilov; Servis pneumatík a kolies; Kontrola vozidla
ko: 서비스 > 자동차 서비스: 자동차 전기 서비스; 자동차 수리/정비; 자동차 보안/안전; 자동차 세차/디테일링; 타이어/휠 서비스; 자동차 검사
ru: Услуги > Услуги для автомобилистов: Услуги автоэлектриков; Ремонт и техобслуживание автомобилей; Обслуживание систем безопасности автомобилей; Мойка автомобилей и детейлинг; Шиномонтажные услуги; Техосмотр транспортных средств
pt-BR: Serviços > Serviços automotivos: Serviços elétricos automotivos; Reparação e manutenção de automóveis; Serviços de segurança e proteção de carros; Serviço de manobrista e limpeza de carros; Serviços de pneus e rodas; Inspeção de veículos
bg-BG: Услуги > Автомобилни услуги: Автомобилни електроуслуги; Ремонт и поддръжка на автомобили; Сигурност и безопасност на автомобили; Обслужване и детайлинг на автомобили; Услуги за гуми и джанти; Технически преглед на автомобили
en: Services > Automotive Services: Automotive Electrical Services; Car Repair & Maintenance; Car Security & Safety; Car Valeting & Detailing; Tire & Wheel Services; Vehicle Inspection
zh-CN: 服务 > 汽车服务: 汽车电力服务; 汽车维修与保养; 汽车防盗与安全; 汽车代客泊车和美容; 轮胎和车轮服务; 车辆检验
pl: Usługi > Usługi motoryzacyjne: Samochodowe usługi elektryczne; Naprawa i konserwacja samochodów; Bezpieczeństwo i zabezpieczenia aut; Pielęgnacja i czyszczenie aut; Usługi wulkanizacyjne; Kontrola pojazdu
cs: Služby > Služby pro automobilový průmysl: Elektrotechnické služby pro automobilový průmysl; Opravy a údržba automobilů; Zabezpečení a bezpečnost automobilů; Čištění a detailing aut; Servis pneumatik a kol; Prohlídka vozidla
zh-TW: 維修 > 汽車維修: 汽車電子維修; 汽車維修與保養; 汽車保全/安全; 汽車代客泊車/美容; 輪胎和車輪維修; 車輛檢驗
hr-HR: Usluge > Automobilske usluge: Usluge autoelektrike; Popravak i održavanje automobila; Sigurnost i zaštita automobila; Pranje i čišćenje automobila; Servis guma i kotača; Pregled vozila
ro-RO: Servicii > Servicii auto: Servicii electrice auto; Reparații și întreținere auto; Securitate și siguranță auto; Curățare și decorare mașini; Servicii anvelope și roți; Inspecție vehicule
vi: Dịch vụ > Dịch vụ ô tô: Dịch vụ điện ô tô; Sửa chữa & bảo dưỡng ô tô; Dịch vụ an ninh & an toàn ô tô; Định giá & chăm sóc xe; Dịch vụ lốp & bánh xe; Dịch vụ kiểm định xe
da: Service > Bilservice: Service til elbiler; Bilreparation og vedligeholdelse; Bilsikkerhed og sikkerhedsservice; Bilparkering og detaljering; Dæk- og hjulservice; Bilsyn
el: Υπηρεσίες > Υπηρεσίες αυτοκινήτου: Ηλεκτρολογικές υπηρεσίες αυτοκινήτων; Επισκευή & συντήρηση αυτοκινήτων; Ασφάλεια & προστασία αυτοκινήτων; Καθαρισμός & λεπτομέρειες αυτοκινήτων; Υπηρεσίες ελαστικών & τροχών; Έλεγχος οχήματος